【裁判字號】    98,上易,3053
【裁判日期】    981221
【裁判案由】    妨害名譽
【裁判全文】
臺灣高等法院刑事判決                98年度上易字第3053號
上  訴  人
即  被  告  乙○○
上列上訴人因妨害名譽案件，不服臺灣臺北地方法院九十八年度
易字第一一二五號，中華民國九十八年十月二十九日第一審判決
（起訴案號：臺灣臺北方法院檢察署九十七年度偵字第二四七四
七號），提起上訴，本院判決如下：
    主  文
上訴駁回。
    理  由
一、依刑事訴訟法第三百五十條、第三百六十一條、第三百六十
    二條、第三百六十七條規定，不服地方法院之第一審判決而
    上訴者，須提出上訴書狀，並應敘明具體理由，為上訴必備
    之程式；其所提出之書狀未敘述上訴理由，或僅曾以言詞陳
    述上訴理由者，均應於上訴期間屆滿後二十日內補提理由書
    於第一審法院。第一審法院經形式審查，認逾期未補提上訴
    理由者，應定期間先命補正，逾期未補正者，為上訴不合法
    律上之程式，應以裁定駁回。倘已提出上訴理由，但所提非
    屬具體理由者，則由第二審法院以上訴不合法律上之程式，
    判決駁回。而所謂具體理由，必係依據卷內既有訴訟資料或
    提出新事證，指摘或表明第一審判決有何採證認事、用法或
    量刑等足以影響判決本旨之不當或違法，而構成應予撤銷之
    具體事由，始克當之（例如：依憑證據法則具體指出所採證
    據何以不據證據能力，或依憑卷證資料，明確指出所為證據
    證明力之判斷如何違背經驗、論理法則）；倘僅泛言原判決
    認定事實錯誤、違背法令、量刑失之過重過輕微，而未依上
    揭意旨指出具體事由，或形式上雖已指出具體事由，然該事
    由縱使屬實，亦不足以認為原判決有何不當或違法者（例如
    ：對不具有調查必要性之證據，法院未依聲請調查亦未說明
    理由，或援用證據不當，但除去該證據仍應為同一事實之認
    定），皆難謂係具體理由，俾與第二審上訴制度旨在請求第
    二審法院撤銷、變更第一審不當或違法之判決，以實現個案
    救濟之立法目的相契合，並節制濫行上訴（最高法院九十七
    年度台上字第八九二號決參照）。又觀諸刑事訴訟法第三百
    六十一條修正之立法說明三，謂「原審法院對上訴書狀有無
    記載理由，應為形式上之審查，認有欠缺，且未據上訴人自
    行補正者，應定期間先命補正，爰於第三項後段明定。至上
    訴理由是否具體，係第二審法院審查範圍，不在命補正之列
    」，故修正後該規定所指應由第一審法院先命補正之「上訴
    書狀未敘述理由」，係指上訴書狀僅聲明對原判決不服，就
    不服理由未為任何敘述，自形式上觀察，可認係未提出上訴
    理由之情形而言，若上訴書狀對不服之理由已有所敘述，僅
    敘述不具體者，究有別於「未敘述理由」，自不生應依該規
    定命補正之問題。同此旨趣，刑事訴訟法第三百六十七條增
    列為不合法情形之「上訴書狀未敘述理由」者，亦應採相同
    解釋。又上訴書狀已敘述上訴理由，但所述不「具體」者，
    雖非「上訴書狀未敘述理由」一語涵攝之範圍，然既不符合
    「上訴書狀應敘述『具體』理由」之規定，仍屬上訴「不合
    法律上之程式」，且依上開立法說明，此類不合法，不在得
    補正之列，法院自毋庸命補正；而由第二審法院逕認上訴不
    合法，以判決駁回（最高法院九十七年度台上字第八九二號
    、第三五九九號、第三八八九號判決參照）。
二、經查：原審以上訴人即被告乙○○居住於臺北縣新店市○○
    街一０九巷十四號一樓，告訴人甲○○則居住於同縣市○○
    街九十號七樓，二人為「青春望族」社區之住戶，告訴人甲
    ○○並擔任該社區之主任委員。緣於民國九十六年十二月間
    ，告訴人甲○○因社區住戶反應被告乙○○佔用社區地下室
    他人停車位，而對被告乙○○進行規勸，引發被告乙○○不
    滿；嗣又因被告乙○○未經管委會或其他住戶同意，即任意
    在社區九十之八號四樓及七樓之走廊、八樓至九樓之樓梯間
    、頂樓陽台水塔、地下停車場承租之停車格後方、地下一樓
    儲藏室內裝設監視器，並在其住處設有監視主機等情，而引
    起告訴人甲○○之抗議，認為於公共空間裝設監視器已侵犯
    其與家人之隱私，雙方因此迭生爭議。詎被告乙○○明知其
    無相當理由確信有關貶損告訴人甲○○名譽之消息係真實，
    且不得任意虛構情節，或擅自衍生想像、誇大其詞，竟意圖
    散布於眾，於九十七年十月間，在「青春望族」社區一樓大
    廳入口處之自家信箱上、地下停車場所承租之停車格內、及
    臺北縣新店市○○街九十之八號四樓及七樓住家門口外，張
    貼其所繕打、內容為「致社區芳鄰暨管委會：本人近來因個
    人物品履遭社區主委甲○○，疑因其個人與本人之法拍競標
    失敗因素，遺下心結而私下一再破壞，非但本人當面履勸不
    聽且疑仗其任職台大法學院政戰教官之軍法界背景有恃無恐
    ，殊不知其意圖為何；至今分別多次無故破壞我家物品而遭
    監視器拍下，日前已將其證據送交法院提起毀損罪告訴中，
    靜待法院之裁決與公評。日前警方已以電話通知被告甲○○
    到案說明，但甲○○反欲以管委會主委身分，私下導引不知
    全情之鄰居連署簽名行文縣府。．．．甲○○其自家頂樓侵
    占之八樓公共空間超過二十八坪，為本社區最大之侵占戶；
    然其自恃法學院及政戰軍人身分無恐，於七月二十六日還放
    話：我周家八樓要是法院拆得掉，我就改姓．．．（中華民
    國九十七年十月十日九十之八號四樓住戶黃先生）」等足以
    貶損他人名譽，指摘告訴人甲○○前開不實事項之傳單，並
    散發該傳單予社區其他住戶及置放於大門口守衛室，而散布
    前揭指摘足以毀損他人名譽之文字。嗣經告訴人甲○○提出
    誹謗告訴後，被告乙○○又於檢察官偵查期間之九十八年二
    月間，意圖散布於眾，另基於誹謗之犯意，在同前次張貼之
    處所，張貼其所繕打、內容為「．．．周某自家違建加蓋於
    公設區，為本社區坪數最大之加蓋戶（其坪數超過二十八坪
    ）卻不容他人維安用途的監視器；且身為台大法學院軍訓教
    官出身國家栽培之政戰背景軍人還知法犯法，疑有恃無恐的
    於九十七年七月二十六日說：『我周家八樓要拆得掉我就改
    姓．．．』，鄉鄰間遇事情多方詳察有事多問清楚，勿信片
    面之言以免自誤誤人。本人對周某所文以身家性命擔保，提
    告自保乃不得已之舉，並非本意，本人確實自其九十三年親
    口本人表示未標得一樓法拍屋後，便早已不再與之往來．．
    （中華民國九十七年十月十四日九十之八號四樓黃先生）」
    等足以貶損他人名譽，指摘甲○○前開不實事項之傳單，而
    散布前揭足以毀損他人名譽之文字等事實，雖被告乙○○坦
    承於上開時間、地點二次張貼該等傳單之事實，惟矢口否認
    有何加重誹謗犯行，辯稱：九十三年間告訴人甲○○告知有
    意參與競標同社區○○街一０九巷十四號一樓、一０九巷一
    號一樓之法拍屋，嗣前者經我拍定居住，告訴人甲○○心生
    不滿，即開始以主委身分要求我不得裝設監視器，更於九十
    七年間破壞我住處門口之監視器鏡頭，經我提出毀損告訴，
    更以主委立場會同其他住戶簽名連署欲拆除我的監視器，我
    於質疑告訴人甲○○何以可在社區之公共空間使用違建，告
    訴人甲○○更稱：「我家八樓法院拆得掉我就改姓」等語，
    且告訴人甲○○曾表示其在台大擔任軍訓教官，具有軍法背
    景與身分，我才認為告訴人甲○○是仗恃其主委及政戰軍人
    身分遂行其個人行為，我所述均屬事實，為了讓事情公平公
    正，才張貼這些傳單，並無誹謗犯行云云。經查上揭被告乙
    ○○張貼、傳送二次傳單之事實，業據被告乙○○供明在卷
    ，核與告訴人甲○○指訴之情節相符，並有有傳單二紙、傳
    單張貼情形照片在卷可稽（詳偵字卷第第十頁、第十九頁、
    第六五頁至第六六頁），並經檢察官於偵查中前往現場勘驗
    無訛，製有勘驗筆錄在卷（詳偵字卷第七十頁至第七二頁）
    ，又告訴人甲○○並未與被告參與「青春望族社區○○○街
    一０九巷十四號一樓、一０九巷一號一樓之法拍屋競標一節
    ，亦據證人甲○○於原審證述明確，且有原審向臺北縣新店
    地政事務所調取之臺北縣新店市○○街一０九巷十四號一樓
    、永安街一０九巷一號一樓土地及建物移轉登記資料在卷可
    稽（詳原審卷一第二十頁至第四七頁）。而被告乙○○與告
    訴人甲○○係因九十六年十二月間，社區住戶反應被告佔用
    社區地下室他人停車位，身為該社區主委之甲○○對被告進
    行規勸，及被告未經管委會或其他住戶同意，即在社區九十
    之八號四樓及七樓之走廊、八樓至九樓之樓梯間、頂樓陽台
    水塔、地下停車場承租之停車格後方、地下一樓儲藏室內裝
    設監視器，並在其住處設有監視主機，而引起居住於七樓之
    告訴人甲○○抗議，認已侵犯告訴人與家人之隱私，雙方因
    而迭生爭議等情，業據告訴人甲○○於原審證述綦詳，被告
    乙○○對於遭檢舉占用停車位，及私自裝設監視器而經甲○
    ○及其他住戶反對等事實，亦不否認。另被告雖指稱告訴人
    甲○○有毀損其所設置之監視器鏡頭，涉犯毀損罪而對告訴
    人甲○○提出毀損告訴，惟告訴人甲○○僅因認為被告設置
    於七樓之監視器鏡頭長期拍攝其家人，侵害告訴人及其家人
    等隱私，方於九十七年七月份轉動監視器，將鏡頭對向他處
    ，並未加以毀損等情，復據告訴人甲○○於原審證述明確，
    核與證人即被告之配偶王依瑩於檢察官訊問時證稱：甲○○
    將監視器鏡頭轉向，並無拔下或毀損等語相符，臺灣臺北地
    方法院檢察署檢察官亦以告訴人甲○○並無毀棄損壞被告監
    視器之事實為由，以九十八年度偵字第二二四三號對告訴人
    甲○○為不起訴處分，雖經被告聲請再議，亦經臺灣高等法
    院檢察署檢察長以九十八年度上聲議字第二六七七號處分書
    為駁回再議之處分確定，有上開不起訴處分書、處分書在卷
    可按（詳偵字卷第五二頁至第五三頁、原審卷二第五頁至第
    六頁），足見告訴人甲○○並無被告所指一再、無故破壞毀
    損其監視器之行為。又告訴人甲○○係政戰學校政治系畢業
    ，擔任國立臺灣大學軍訓室之軍訓教官，為一般教官，並無
    軍法背景，除據告訴人甲○○於原審證述在卷外，並有告訴
    人甲○○提出之國立臺灣大學教職員服務證明書一紙在卷可
    考（詳偵字卷第九六頁），是被告於傳單上指稱告訴人甲○
    ○具有「軍法界背景」及「自恃法學院．．．身分無恐」云
    云，亦有誇大不實。再者，告訴人甲○○係於八十八年間向
    他人購得臺北縣新店市○○街九十號七樓之房屋及土地（以
    其父親周耀為買受人），而居住於該屋，購買該屋時標的已
    含被告所指頂樓增建之「違建」部分，此有告訴人甲○○提
    出之不動產買賣契約書、公證書、土地建物買賣所有權移轉
    契約書在卷可參（詳偵字卷第五十頁至第五四頁，含增建部
    分之約定詳該卷第五一頁反面「其他特別約定事項」所載）
    。而「青春望族」社區增建（違建）部分之處理方式，該社
    區住戶間雖存有應查報拆除及應基於使用者付費原則加收使
    用費之不同意見，惟經提付社區區分所有權人會議討論，其
    決議為「通過頂樓比照房屋權狀坪數收取使用費，防火巷車
    位收取二千元整。主席並宣布今後管理委員會將不再執行查
    報違建戶」，有青春望族社區八十九年六月四日區分所有權
    人會議會議紀錄附卷可證（詳偵字卷第四七頁至第四八頁）
    。顯見告訴人甲○○係於八十八年間向他人購買其居住之房
    屋時，其標的物即已包含頂樓之增建部分，且依八十九年六
    月四日區分所有權人會議決議，該社區係以按照房屋權狀坪
    數收取使用費之方式，決議同意區分所有權人繼續使用渠等
    之頂樓增建部分，而不予舉報拆除；告訴人甲○○既非自行
    於頂樓增建，且係依據住戶決議繳交使用費而繼續使用增建
    部分，自無何種不法或不當可言。詎被告於傳單上載稱告訴
    人甲○○「自家頂樓侵占之八樓公共空間超過二十八坪，為
    本社區最大之侵占戶」、「．．自家違建加蓋於公設區，為
    本社區坪數最大之加蓋戶（其坪數超過二十八坪）卻不容他
    人維安用途的監視器」云云，而指稱告訴人甲○○「侵占社
    區頂樓公共空間」、「加蓋違建於社區公設區」等情，亦屬
    誇大不實。而被告主張其監視器確遭告訴人甲○○毀損，告
    訴人甲○○亦曾經表示具有法律背景，固於原審提出監視器
    錄影光碟，並聲請傳喚證人王依瑩為證。然經原審勘驗該光
    碟結果，其內容多為告訴人甲○○與其女在鏡頭前行走、奔
    跑之畫面，告訴人甲○○則僅有伸手遮住鏡頭之舉，亦有原
    審九十八年十月十四日勘驗筆錄在卷可佐（詳原審卷二第二
    頁至第四頁），並無被告所指告訴人甲○○破壞其監視器之
    情形。證人王依瑩雖證稱：九十七年三月十五日我要去頂樓
    曬衣服時，看見告訴人甲○○家門口電梯出來的那個監視器
    已經垂下來，但還連著電線，我有看到乙○○用電腦播放監
    視器的畫面，有看到告訴人甲○○把監視器轉動，之後就轉
    壞掉了，九十七年七月二十六日他又再度轉，我與乙○○有
    一起看到云云（詳原審卷二第十九頁至第二十頁），惟此非
    僅與原審勘驗被告提出之光碟之勘驗結果有所不合，且與王
    依瑩先前於偵訊時證稱：甲○○將監視器鏡頭轉向，並無拔
    下或毀損等語，相互齟齬（詳九十八年度偵字第二二四三號
    不起訴處分書），證人王依瑩復為被告之配偶，所證顯係迴
    護被告之詞，且與事實不符，自不足採。又證人王依瑩雖證
    稱：從認識甲○○，他就說他在台大法學院任教，他是教官
    也是軍人，他的人脈都是老師或軍人，如果有需要幫忙的話
    他都可以幫忙等語，縱然屬實，亦屬人與人之間交往談論職
    業、身分關係之用語，且依王依瑩所述，適足以證明甲○○
    並未表示其具有「軍法界背景」身分，詎被告一再於傳單中
    指稱甲○○「仗恃其軍法界背景」而為毀損監視器、侵占社
    區公共空間之行為，自屬誇大虛捏，而屬侵害他人名譽之行
    為。依上，被告未經其他住戶及管委會之決議或同意，而在
    社區公共區域裝設監視器拍攝畫面，已屬不當甚至侵害他人
    隱私權之不法行為，告訴人甲○○既為社區主委，與其他住
    戶以連署之合法表決方式決議不同意被告裝設監視器，亦無
    任何不妥，另告訴人甲○○於九十三年間縱有意參與社區房
    屋之法拍競標，然亦不能因此即推論競標失敗即對被告懷恨
    在心。依被告所提出之資料，均無法證明告訴人甲○○確有
    毀損或破壞其監視器，且告訴人甲○○僅為臺灣大學軍訓室
    之政戰教官，並無被告所指「軍法界背景」，更無「侵占」
    社區公共設施之行為，詎被告因不滿告訴人甲○○反對其裝
    設監視器，於無何等事實基礎根據之情形下，明知若以散布
    文字方式為前開不實指摘，將足以使他人對於甲○○之名譽
    產生負面不佳之評價，竟仍虛構情節，擅自衍生想像、誇大
    其詞，以明示或暗諭方式，指稱甲○○因不滿與其競標法拍
    屋失利，即心生不滿，除破壞監視器外，更仗恃其主委及「
    台大法學院政戰教官」之「軍法界背景」，指稱告訴人甲○
    ○「有恃無恐」而「侵占社區公共空間」、「教官出身受國
    家栽培」「知法犯法」，而張貼、散布前揭與事實不合之傳
    單，其具有誹謗告訴人甲○○之故意，甚為明確，是核被告
    乙○○上開所為，係犯刑法第三百十條第二項之加重誹謗罪
    。被告先後二次加重誹謗行為，其行為獨立，犯意各別，應
    予分論併罰。並爰審酌告訴人甲○○為臺灣大學軍訓室之軍
    訓教官，且本件事實發生時為「青春望族」社區之主任委員
    ，具有一定社會地位，被告乙○○為社區住戶，其於無合理
    可信依據之情形下，竟因告訴人甲○○反對其裝設監視器一
    事，即任意誇大虛構情節，繕打張貼內容不實之傳單，張貼
    於其信箱、住處大門及發送予其他住戶，而為散布不實誹謗
    文字之行為，對於告訴人甲○○之名譽顯已產生相當之損害
    ，然被告乙○○除對於其裝設監視器之不當及不法行為未見
    反省外，為誹謗犯罪後更否認犯行、態度不佳，足見並無悔
    意等一切情狀，就所犯二罪各量處有期徒刑三月，及定應執
    行刑為有期徒刑五月，並均諭知易科罰金之折算標準等，業
    已詳敘其所憑證據、認定理由及量刑依據。從形式上觀察，
    原判決已敘明審酌刑法第五十七條所列事項之理由，並無認
    定事實錯誤、量刑瑕疵或違背法令之情形。
三、本件被告乙○○不服原判決，提起上訴，上訴理由略以：「
    （一）本案係肇始於告訴人甲○○毀損被告乙○○之監視器
    ，且告訴人甲○○長年任多屆社區管委會主委或委員，竟有
    違建及違法佔用公共空間，本案被告乙○○張貼傳單的目的
    是希望社區的公權力能透明且公平且公開的行使，以避免管
    委會流於被少數人派系化工具化的結果。（二）被告乙○○
    佔用他人車位是因該車位與被告乙○○過去即互有因友訪而
    暫停此車位之情誼，況本社區以往即有數次各住戶所承租車
    位只要保持按時付租即可互換車位一段時日。（三）被告乙
    ○○在公共空間安裝監視器已快四年了，當時社區並無通過
    制定監視器管理辦法，直到九十八年七月才出爐，而告訴人
    甲○○卻長期運作自身違建及侵占公共區域，被告乙○○裝
    設監視器只是對自家門前安裝，並無如原審判決說的侵犯隱
    私權。（四）告訴人甲○○係政戰學校出身的軍訓教官，而
    非一般軍訓教官，況我曾於中和市調解委員會作法律諮商時
    ，輪抽到某位學生說告訴人甲○○係法學院的教官無誤。（
    五）告訴人甲○○曾向被告乙○○表示要標永安街一０九巷
    十四號及一號之事，而被告乙○○事先標得，告訴人甲○○
    其實是要下一拍才進場。（六）本件係告訴人甲○○完全沒
    有誠意要和解，因告訴人甲○○除要求被告乙○○道歉外，
    還要求被告乙○○以五十萬元和解，此價格不合理，所以上
    訴請求為緩刑之宣告。」云云。然按行為人就其發表之言論
    所憑之證據資料，雖非真正，但其提出過程並非因惡意或重
    大輕率，而有相當理由確信其為真正，且應就所提出之證據
    資料，說明依何理由確信所發表言論之內容為真實，始可免
    除誹謗罪責；若行為人就其發表之言論所憑之證據資料原非
    真正，而其提出過程有惡意或重大輕率情形，且查與事實不
    符，只憑主觀判斷而杜撰或誇大事實，公然以貶抑言詞散布
    謠言、傳播虛構具體事實為不實陳述，而達於誹謗他人名譽
    之程度，自非不得律以誹謗罪責，大法官著有釋字第五０九
    號解釋文可資參照。經查：
（一）告訴人甲○○並未毀損被告乙○○之監視器，已據原審論
      敘甚詳，並有臺灣臺北地方法院檢察署檢察官九十八年度
      偵字第二二四三號不起訴處分書在卷可稽，亦如前述，而
      告訴人甲○○係於八十八年間向他人購得臺北縣新店市○
      ○街九十號七樓之房屋及土地（以其父親周耀為買受人）
      ，而居住於該屋，購買該屋時標的已含被告所指頂樓增建
      之「違建」部分，而「青春望族」社區增建（違建）部分
      之處理方式，已經提付社區區分所有權人會議討論，其決
      議為「通過頂樓比照房屋權狀坪數收取使用費，防火巷車
      位收取二千元整。主席並宣布今後管理委員會將不再執行
      查報違建戶」，均已由原審於判決中敘述甚明，故告訴人
      甲○○既非自行於頂樓增建，且係依據住戶決議繳交使用
      費而繼續使用增建部分，自無何種不法或不當可言，被告
      乙○○執此提起上訴，自乏具體理由。
（二）被告乙○○與告訴人甲○○係因九十六年十二月間，社區
      住戶反應被告佔用社區地下室他人停車位，身為該社區主
      委之告訴人甲○○對被告乙○○進行規勸等情，此據被告
      乙○○於原審自承在卷，被告乙○○於上訴書中就此亦不
      爭，是被告乙○○執此再提起上訴，自無具體理由。
（三）被告未經其他住戶及管委會之決議或同意，而在社區公共
      區域裝設監視器拍攝畫面等事實，此據被告乙○○於上訴
      書中自承在卷，已屬不當甚至侵害他人隱私權之不法行為
      ，告訴人甲○○既為社區主委，與其他住戶以連署之合法
      表決方式決議不同意被告裝設監視器，自難認有何不妥，
      是被告乙○○此點上訴理由亦由原審於判決中闡述明確。
（四）告訴人甲○○係政戰學校政治系畢業，擔任國立臺灣大學
      軍訓室之軍訓教官，為一般教官，並無軍法背景，除據告
      訴人甲○○證述在卷外，並有告訴人甲○○提出之國立臺
      灣大學教職員服務證明書一紙在卷可考，亦據原審判決調
      查明確，被告乙○○上訴以其曾於中和市調解委員會作法
      律諮商時，輪抽到某位學生說告訴人甲○○係法學院的教
      官無誤云云，惟依前述說明，被告乙○○就其於傳單上所
      述之證據資料並未進行查證，其提出過程顯然有惡意或重
      大輕率，且經查結果，復與事實不符，只憑主觀判斷而杜
      撰或誇大事實，自不能予以免責，是被告乙○○此點上訴
      亦顯無具體理由。
（五）告訴人甲○○並未與被告參與「青春望族社區○○○街一
      ０九巷十四號一樓、一０九巷一號一樓之法拍屋競標一節
      ，除據告訴人甲○○於原審證述明確，且有原審向臺北縣
      新店地政事務所調取之臺北縣新店市○○街一０九巷十四
      號一樓、永安街一０九巷一號一樓土地及建物移轉登記資
      料在卷可稽，亦經原審調查屬實，又縱告訴人甲○○於九
      十三年間縱有意參與社區房屋之法拍競標，然亦不能因此
      即推論競標失敗即對被告懷恨在心，是被告乙○○執此即
      推論告訴人甲○○因此對之懷恨在心，並據為上訴理由，
      亦尚乏具體理由。
（六）末按「本件上訴人陳進哲因電業法第一百零六條第一款竊
      電罪（三罪）、上訴人陳麗婷因行使偽造私文書罪，不服
      第一審所為科刑判決，提起第二審上訴，雖形式上提出上
      訴理由，然僅謂上訴人夫妻因一時失慮，誤蹈刑章，已知
      悔悟，陳麗婷罹患心臟病，健康不佳，二人之幼子智能不
      足，有賴陳進哲照顧，請求諭知緩刑等語，對於第一審判
      決究有何具體事由，致判決不當或違法，並無一語涉及，
      有其上訴狀在原審卷內可憑。依上開說明，上訴人等之第
      二審上訴並未具備得上訴第二審之具體理由，原審以其二
      人第二審上訴不合法律上程式，不經言詞辯論，予以駁回
      ，於法尚無不合。」（詳最高法院九十七年度台上字第四
      三七七號判決意旨），是單純請求為緩刑之諭知，亦難謂
      有何具體理由。被告乙○○以告訴人甲○○拒絕和解，執
      以為上訴理由，請求為緩刑之宣告云云，依前述說明，自
      難謂具體理由。
    綜上，本件上訴顯未依據卷內既有訴訟資料或提出新事證，
    指摘或表明第一審判決有何採證認事、用法或量刑等足以影
    響判決本旨之不當或違法，而構成應予撤銷之具體事由，揆
    諸上開法條規定及最高法院判決意旨，難認上訴合法，爰不
    經言詞辯論，逕以判決駁回。
據上論斷，應依刑事訴訟法第三百六十七條前段、第三百七十二
條，判決如主文。
中    華    民    國    98    年    12    月    21    日
                  刑事第十八庭審判長法  官  吳鴻章
                                    法  官  周政達
                                    法  官  曾淑華
以上正本證明與原本無異。
不得上訴。
                                    書記官  王增華
中    華    民    國    98    年    12    月    22    日


司法院資訊處製作；財團法人民間司法改革基金會備份。
